臺北高等行政法院裁定　　　　　　　　　　　　　　　九十年度訴字第六九三○號
　　原　　　告　美商‧英特爾公司
　　代　表　人　甲○○
　　訴訟代理人　陳芳俞律師
　　　　　　　　薛雅倩律師
　　被　　　告　經濟部智慧財產局
　　代　表　人　蔡練生（局長）
右當事人間因商標異議事件，原告不服經濟部中華民國九十年十月十九日經（九○）
訴字第○九○○六三二五三六○號訴願決定，提起行政訴訟，本院裁定如左：
　　主  文
原告之訴駁回。
訴訟費用由原告負擔。
　　理  由
一、按訴願之提起，應自行政處分達到或公告期滿之次日起三十日內為之；訴願人不
    在受理訴願機關所在地住居者，計算法定期間，應扣除在途期間，分別為訴願法
    第十四條第一項、第十六條所規定。若逾越此三十日之不變期間而提起訴願，即
    為法所不許。
二、本件原告於民國九十年一月二十日收受原處分即被告九十年一月十八日（九○）
    智商○八六○字第九○○○○五三○四號發文之中台異字第八八七四五六號異議
    審定書，有原告之代理人所在地之新壽公寓大廈管理（委員會）摩天大樓服務處
    之郵件接收人員蓋章之掛號郵件回執附原處分卷可稽，因原告之代理人設址台北
    市，免扣除在途期間，計其三十日之提起訴願期間，應自九十年一月二十一日起
    算，至同年二月十九日屆滿，而該日並非星期日、紀念日或其他休假日，而原告
    遲至同年三月一日始經由被告向經濟部提起訴願，亦有被告之總收文戳記可憑，
    其提起訴願已逾首揭法定不變期間，自為法所不許。
三、原告雖主張被告並未將訴願決定書送達於應受送達人即原告所委任之商標代理人
    文魯彬，而係交由原告所委任之代理人之事務所所在商業大樓之管理公司收發室
    收受，該公司既非原告所委任之代理人事務所之受僱人，與該事務所間亦無任何
    契約關係，並不生合法送達之效力，待同月二十九日原告商標代理人文魯彬實際
    收受時，才屬合法，故本件訴願於九十年三月一日提起，並未逾法定期間，訴願
    機關逕認原告係於九十年一月二十日收受被告九十年一月十八日（九○）智商○
    八六○字第九○○○○五三○四號發文之中台異字第八八七四五六號異議審定書
    ，已生送達原告代理人之效力，顯屬違法云云。
四、按送達，於應受送達人之住居所、事務所或營業所行之。但在他處會晤應受送達
    人時，得於會晤處所行之。送達於住居所、事務所、營業所或機關所在地不獲會
    晤應受送達人者，得將文書付與有辨別事理能力之同居人、受雇人或願代為收受
    而居住於同一住宅之主人。前條所定送達處所之接收郵件人員，視為前項之同居
    人或受僱人。行政訴訟法第七十一條第一項、第七十二條第一項、第二項分別定
    有明文。查被告九十年一月十八日（九○）智商○八六○字第九○○○○五三○
    四號發文之中台異字第八八七四五六號異議審定書，係記載原告商標代理人即送
    達代收人文魯彬之台北市○○○路○段六十六號三十樓地址送達，並經該處新壽
    公寓大廈管理（委員會）摩天大樓服務處之郵件接收人員蓋章簽收，且嗣後亦確
    有交付原告商標代理人文魯彬收受該審定書；又本件訴願決定書記載相同地址送
    達原告訴願代理人文魯彬，亦係由該服務處之郵件接收人員蓋章簽收，足見新壽
    公寓大廈管理（委員會）摩天大樓服務處之郵件接收人，即為原告商標代理人文
    魯彬之台北市○○○路○段六十六號三十樓送達處所之接收郵件人員，依行政訴
    訟法第七十二條第二項、第一項之規定，原處分於送達應受送達處所之接收郵件
    人員時，自已生合法送達原告代理人之效力，原告主張應自原告商標代理人文魯
    彬實際收受時，才屬合法一節，非屬可採。因此原告訴願應已逾法定不變期間，
    訴願決定據此為不受理決定，核無不合，從而原告起訴為不合法，應予駁回。又
    本件既因不合法遭駁回，原告其餘實體上之主張，已毋庸一一論究，併此敘明。
五、據上論結，本件原告之訴為不合法，依行政訴訟法第一百零七條第一項第十款、
    第一百零四條、民事訴訟法第九十五條、第七十八條，裁定如主文。
中　　　華　　　民　　　國　　九十一　　年　　　十　　　月　　二十一　　日
                        臺 北 高 等 行 政 法 院   第 三 庭
                                           審 判 長 法  官　姜素娥
                                                    法  官　林文舟
                                                    法  官　陳國成
右為正本係照原本作成。
如不服本裁定，應於送達後十日內向本院提出抗告狀（須按他造人數附繕本）。
中　　　華　　　民　　　國　　九十一　　年　　　十　　　月　　二十三　　日
  　　　　　　　　　　　　　　　　　　　　          書記官　王英傑
